

ROXANA NAIMI MORENO BRITO

MEDICO CIRUJANO OCUPACIONAL AUDITOR

Perfil profesional

Médico Cirujano con 5 años de experiencia en diversas áreas del campo de la salud: Ocupacional, Auditor, Asistencial, Emergencia, Traslado UME, Teleconsulta, Visitas Médicas a Domicilio. Formada en una de las Universidades más reconocidas del Oriente de Venezuela, obtuve mi 1era convalidación en el extranjero: Perú año 2019. Actualmente en búsqueda de oportunidad laboral, que me permita aportar mis conocimientos y habilidades profesionales.

Experiencia

MEDICO OCUPACIONAL

Municipalidad Metropolitana de Lima. Lima

julio 2022 – octubre 2022

Lectura EMO, Triaje, Capacitaciones, Seguimiento Clínico Presencial, Teleconsulta de restricciones temporales y permanentes. Entre otras funciones inherentes al cargo.

TELEMEDICINA

ESSALUD / PADOMI. Lima

enero 2022 - octubre 2022

Monitorización de pacientes crónicos: solicitud de receta médica mensual de acuerdo antecedentes de base, derivación a las distintas especialidades médicas, laboratorio, imágenes.

MEDICO OCUPACIONAL

ESSALUD- CATT Villa Panamericana. Lima

agosto 2021 - diciembre 2021

Seguimiento accidentes laboral, Gestantes, Aislamiento COVID-19. Participación en el desarrollo de programas y actividades preventivas. atención Medica en tópica.

Dirección

Lima, San Miguel CMP: 087279 RNA: A11184

Teléfono

+51 910302252

Email

Morenonaimi@gmail.com

Habilidades

- Microsoft Office: Excel, PowerPoint, Word
- · Manejo del Sistema: MEDIWEB
- ' Manejo del Sistema ESSI (ESSALUD)
- · Buena comunicacion
- · Facilidad de Trabajo en Equipo
- · Capacidad Organizativa

MEDICO ASISTENCIAL / AREA CRITICA

ESSALUD - CATT Villa Panamericana. Lima

mayo 2020 - julio 2021

Triaje, Hospitalización, Manejo de Pacientes Estables, críticos ubicados en el Servicio de Cuidados Intermedios.

MEDICO ASISTENCIAL-EMERGENCIA

Grupo San Pablo / Clínica San Gabriel . Lima

julio 2021 - febrero 2022

Atención de Urgencias, Emergencias en área respiratoria (Covid-19) y no respiratoria.

MEDICO A DOMICILIO

SANNA. Lima

abril 2020 - abril 2021

Médico General evaluador, derivación a UME, indicación de tratamiento medico con diversas patologías.

MÉDICO UME

CARDIOMOVIL-OSHIRO SALUD. Lima

febrero 2020 - abril 2020

Médico General en Unidad Médica de Emergencia (UME) Atención de Urgencias y Emergencias a Domicilio. Traslado de Pacientes Estables y Críticos en Ambulancias Tipo I, II, III. Traslado de Pacientes COVID-19. Cobertura Médica en Eventos Sociales y Deportivos.

MEDICO ASISTENCIAL-EMERGENCIA

Instituto Clínico Unare. Bolivar-Venezuela

octubre 2017 - abril 2018

Atención de Urgencias, Emergencias en área respiratoria (Covid-19) y no respiratoria.

MEDICO OCUPACIONAL

Barrancos-Venezuela

octubre 2017 - mayo 2018

Lectura EMO, Triaje, Capacitaciones, Seguimiento Clínico Presencial, Teleconsulta de restricciones temporales y permanentes. Entre otras funciones inherentes al cargo.

RESIDENTE DE CARDIOLOGIA

Instituto Clínico Primero de Mayo.

noviembre 2017 - 2018

Atención de pacientes hospitalización en el servicio de UCIN Y UCI. Bajo supervisión y asesoría de Médico Especialista en Medicina Intensiva.

Formación académica

Universidad de Oriente. Universitario. Bolivar-Venezuela 2008 - 2017 MEDICO CIRUIANO

Universidad Ricardo Palma. Universitario. Lima 2019 – 2019 REVALIDA PERU MEDICO CIRUJANO

Universidad Cientifica del Sur. Diplomatura. Lima 2021 – 2022 DIPLOMADO AUDITORIA MEDICA

Universidad Nacional de Piura. Diplomatura. 2020 - 2021 Salud Ocupacional y Medicina del Trabajo

Cursos realizados

Soporte Vital Básico (SVB/BLS)

AMERICAN HEART ASSOCIATION, CJB REPRESENTACIONES 2022

Soporte Vital Cardiovascular Avanzado (SVCA/ACLS).

AMERICAN HEART ASSOCIATION, CJB REPRESENTACIONES 2020

Manejo Básico y Avanzado de Via Aerea

ESSALUD

2020

Diagnóstico Covid-19 Radiológico

ESSALUD

2020





República Bolivariana de Venezuela Universidad de Oriente

Dra. Milena Bravo de Romero



Hago saber que al (a la) ciudadano (a)

ROXANA NAIMI MORENO BRITO

Natural del Estado Bolívar, portador (a) de la cédula de identidad Nº 19302916, en nombre de la República y por autoridad de la Ley, le he conferido el Titulo de:

MÉDICO CIRUJANO

al cual tiene derecho, por haber dado cumplimiento a todos los requisitos exigidos por las leyes, para obtenerlo.

Reconózcasele y téngase como tal en toda la República con todos los derechos que le otorgan las leyes, y registrese este Titulo en la Secretaria de la Universidad de Oriente.

En se de lo anterior, firmo en unión del Secretario, del Decano del Núcleo y de dos Profesores de esta Lestitución.

En Cumaná, a los dieciséis días del mes de noviembre del año dos mil diecisiete.

Años: 207° y 158°

SECRETARIO

ohu)/Inscrito en el folio Nº 117428 del libro respectivo

Colegio Médico del Perú

Por cuanto, el médico cirujano

ROXANA NAIMI MORENO BRITO

Graduado en:

UNIVERSIDAD DE ORIENTE - VENEZUELA

ha cumplido con las disposiciones estatutarias y reglamentarias vigentes y está inscrito en el Registro Pacional de Matriculas, con el 087279

Por tanto,

se le expide el presente Certificado, que lo acredita como colegiado y lo faculta para el ejercicio de la profesion en el territorio de la República.

Lima, 11 de OCTUBRE del 2019





